臺灣高等法院臺中分院民事裁定　　　　　　 96年度抗字第347號
抗　告　人　乙○○
相　對　人　甲○○
抗告人聲請發還擔保金事件，不服台灣台中地方法院96年度聲字
第1141號中華民國96年5月30日第一審裁定，提起抗告，本院裁
定如下：
    主    文
抗告駁回。
抗告程序費用由抗告人負擔。
    理    由
一、按訴訟終結後，供擔保人證明已定20日以上之期間，催告受
    擔保利益人行使權利而未行使，或法院依供擔保人之聲請，
    通知受擔保利益人於一定期間內行使權利並向法院為行使權
    利之證明而未證明者，法院應依供擔保人之聲請，以裁定命
    返還其提存物，民事訴訟法第104條第1項第3款定有明文；
    另依同法第106條，前開規定於其他依法令供訴訟上之擔保
    者，準用之。又上述條文所定之「訴訟終結」，應從廣義解
    釋，包括撤銷假扣押裁定及執行程序終結在內。
二、相對人在原法院聲請意旨略以：伊與抗告人間請求給付票款
    事件，伊前遵原法院86年度裁全一字第2460號民事裁定，為
    擔保假扣押，曾提供新臺幣434,000元為擔保金，並以原法
    院86年度存字第2669號提存事件提存後，聲請原法院以86年
    度執全字第1691號執行事件，對抗告人所有之不動產執行假
    扣押在案。嗣相對人另持本票裁定為執行名義，聲請原法院
    以86年度執字第16575號執行事件，就上開業經假扣押之不
    動產為終局執行，該終局執行事件於原法院拍賣上開不動產
    後，將賣得價金實行分配而告終結。相對人嗣後復聲請原法
    院以96年度聲字第269號民事裁定，撤銷前揭假扣押裁定且
    已確定，另於民國（下同）96年4月4日，以臺中臺中路郵局
    第239號存證信函，定20日以上之期間，催告受擔保利益人
    即抗告人就上開擔保金行使權利，然抗告人於收受該函文迄
    今仍未行使權利，為此提出原法院假扣押裁定、提存書、撤
    銷假扣押裁定、上述存證信函及掛號郵件收件回執各1份（
    以上均為影本）為證，聲請返還擔保金。
三、原法院以前揭聲請意旨，除據相對人提出上述書證外，復據
    調取86年度存字第2669號提存案卷、86年度裁全一字第2460
    號聲請假扣押案卷、86年度執全字第1691號假扣押執行案卷
    、86年度執字第16575號給付票款執行案卷及96年度聲字第
    269號撤銷假扣押案卷查明屬實。又抗告人於96年4月9日收
    受相對人所寄發、催告其應於20日內就上開擔保金行使權利
    之信函後，迄未向相對人提起訴訟請求損害賠償、聲請調解
    或聲請法院核發支付命令等情，亦有原法院民事紀錄科查詢
    表5紙附卷可稽，從而相對人聲請返還擔保金，核與首揭規
    定相符，予以准許，尚無不合，抗告意旨謂相對人所持之上
    開本票為無效票云云，然此為實體權利爭執事項，與本件相
    對人於強制執行程序終結後，催告抗告人於20日內就相對人
    提供之擔保金行使權利並無關聯，並不影響其法律上效果，
    是其抗告為無理由，應予駁回。
據上論結，依民事訴訟法第449條第1項、第495條之1、第95條、
第78條，裁定如主文。
中　　華　　民　　國　　96　　年　　7 　　月　　6 　　日
                  民事第四庭    審判長法　官  黃斐君
                                      法　官  陳蘇宗
                                      法　官  黃永祥
以上正本係照原本作成。
再為抗告應以適用法規顯有錯誤為理由，並經本院之許可，該許
可以原裁定所涉及之法律見解具有原則上之重要性者為限。
如提起再抗告者應於裁定送達後10日內向本院提出抗告理由狀（
須按照他造人數附具繕本）並繳納抗告裁判費新臺幣1,000元，
同時委任律師或具有律師資格之關係人為代理人。
                                      書記官  陳信和
中　　華　　民　　國　　96　　年　　7 　　月　　9 　　日
                                                      Ｍ
